福建金門地方法院刑事判決　　　　　　　　　　　　　九十二年度簡上字第二八號
　　上　訴　人　福建金門地方法院檢察署檢察官
　　被　　　告　甲○○
右上訴人因被告違反國家安全法案件，不服本院金城簡易庭中華民國九十二年十月十
四日、九十二年度城簡字第五四號第一審簡易判決（聲請簡易判決處刑案號：福建金
門地方法院檢察署九十二年度偵字第二五四號）提起上訴，本院管轄之第二審合議庭
判決如左：
    主    文
上訴駁回。
    事    實
一、甲○○前曾於民國八十七年間因違反國家安全法案件，經臺灣臺南地方法院以八
    十九年度易字第二一０五號判決判處有期徒刑六月確定，因其未到案執行，而於
    同年十二月十三日經臺灣臺南地方法院檢察署以八十九年度南檢朝丙緝字第二四
    六三號發布通緝。甲○○明知警察或海岸巡防機關，為維護國家之必要，對於入
    出境之旅客及其所攜帶之物件，均依職權實施檢查，惟為逃避前開刑責前往大陸
    工作，竟基於逃避檢查之概括犯意，先於九十年八月間，以新台幣（下同）七萬
    元之代價，僱用不知情之真實姓名、年籍不詳之大陸籍成年男子，駕駛舢板搭載
    甲○○，自大金門海邊出發，逃避檢查進入大陸地區廈門市；復於九十二年七月
    四日晚上十一時三十分許，再次以人民幣七千元之代價，僱用另名不知情之大陸
    籍成年男子駕駛舢板搭載其自大陸地區廈門市海邊出發，自金門縣烈嶼鄉湖井頭
    灘岸際上岸而逃避檢查入境，嗣於同年月五日上午七時許，為金門岸巡總隊精誠
    機動站人員當場查獲。
二、案經行政院海巡署金門岸巡總隊報請福建金門地方法院檢察署檢察官偵查後聲請
    以簡易判決處刑。
    理    由
一、右揭事實，業據被告甲○○於偵查中及本院審理時均坦承不諱，又被告前於八十
    七年間因違反國家安全法案件，經臺灣臺南地方法院判處有期徒刑六月確定，經
    臺灣臺南地方法院檢察署以八十九年度南檢朝丙緝字第二四六三號通緝在案，有
    福建金門地方法院檢察署刑案資料查註紀錄表、臺灣高等法院被告全國前案紀錄
    表及全國前案資料查詢表各一份在卷可稽，足認被告自白與事實相符，堪予採信
    。本件事證明確，被告犯行，洵堪認定。
二、核被告所為，係犯國家安全法第六條第二項、第四條之逃避檢查罪；又被告先後
    二次逃避檢查之行為，時間緊接、犯罪構成要件相同，顯係基於概括之犯意而反
    覆為之，為連續犯，應依刑法第五十六條規定論以一罪，並依法加重其刑。
三、公訴意旨另以：被告甲○○因案通緝中，依入出國及移民法第六條第一項第二款
    規定，未經許可，不得出國。詎為逃避刑責至大陸工作之目的，偷渡出境，因認
    被告此部分之犯行另涉犯入出國及移民法第六條第一項第二款、第五十四條之罪
    嫌。經查：
（一）被告雖前曾於八十七年間因違反國家安全法案件，經臺灣臺南地方法院以八十
      九年度易字第二一０五號判決判處有期徒刑六月確定，因其未到案執行，而於
      同年十二月十三日經臺灣臺南地方法院檢察署發布通緝，有台灣高等法院被告
      全國前案紀錄表、福建金門地方法院檢察署刑案查註紀錄表及全國前案資料查
      詢表各一份在卷可稽。依入出國及移民法第六條第一項第二款規定，應不予許
      可或禁止其出國。
（二）按未經許可入出國或受禁止出國處分而出國，處三年以下有期徒刑、拘役或科
      或併科新台幣九萬元以下罰金，入出國及移民法第五十四條定有明文。又依同
      法第六條第一項規定之不予許可或禁止出國，應以書面敘明理由通知當事人，
      同法第六條第三項亦有明文。是依該罪之構成要件，須行為人受有禁止出國之
      行政處分，且該行政處分以書面敘明理由通知當事人，始足當之；從而，受禁
      止出國處分之人，必須由主管機關事先以書面之行政處分敘明理由，並通知當
      事人，而當事人於得知自己係受禁止出國處分之人後，竟仍故意為之，此時方
      得以該罪相繩。
（三）經原審依職權函詢內政部警政署入出境管理局，被告前曾因前欠繳營所稅於八
      十三年十一月二十三日、八十六年二月二十七日限制出境，惟已於八十九年四
      月七日、九十年九月十一日解除出國之限制，此有內政部警政署入出境管理局
      九十二年九月三日境愛唐字第０九００一０二七四三號函在卷足憑，是被告於
      犯罪當時並未受有限制出境之行政處分；另遍查本案卷證，並無被告遭主管機
      關限制出境之書面行政處分，亦無證據足認被告係明知已受禁止出國處分而仍
      偷渡，是尚乏證據證明被告此部分之犯行。此外復查無其他積極證據足證被告
      確有如公訴人所指此部分之犯行，揆諸首揭說明，原應諭知被告此部分為無罪
      之判決，惟公訴意旨認此部分與前開論罪科刑之違反國家安全法罪部分間有方
      法、結果之牽連關係，為裁判上之一罪，爰不另為無罪之諭知。
四、原審依刑事訴訟法第四百四十九條第一項前段、第四百五十四條第二項，國家安
    全法第六條第二項，刑法第十一條前段、第五十六條、第四十一條第一項前段，
    罰金罰鍰提高標準條例第二條，判處被告有期徒刑四月，並諭知易科罰金之折算
    標準，另對於被告被訴違反入出國及移民法部分不另為無罪之諭知。經核其認事
    用法均無違誤，量刑亦屬妥適。檢察官上訴意旨以被告因案通緝中，為禁止出國
    之人，其未經許可自行入、出國，認被告亦涉有同法第五十四條前段罪嫌等情，
    指摘原判決被告此部分不另為無罪之諭知有所違誤云云，為無理由，應予駁回。
五、被告經合法傳喚，無正當之理由不到庭，爰不待其陳述，逕行判決。
六、據上論斷，依刑事訴訟法第四百五十五條之一第一項、第三項、第三百七十一條
    、第三百六十八條，判決如主文。
本案經檢察官張世和到庭執行職務。
中    華    民    國      九十三      年      三      月      十六      日
                                  福建金門地方法院刑事庭
                                      審判長法  官  林英志
                        法  官  魏玉英
                                            法  官  林鈺琅
右正本證明與原本無異。
本件不得上訴。
                                            書記官  董培祥
中    華    民    國      九十三      年      三      月      十六      日
附錄論罪科刑法條
附錄本案論罪科刑法條全文：
國家安全法第六條第二項：
無正當理由拒絕或逃避依第四條規定所實施之檢查者，處六月以下有期徒刑、拘役或
科或併科新臺幣一萬五千元以下罰金。
國家安全法第四條第一項：
警察或海岸巡防機關於必要時，對左列人員、物品及運輸工具，得依其職權實施檢查
一、入出境之旅客及其所攜帶之物件。
二、入出境之船舶、航空器或其他運輸工具。
三、航行境內之船筏、航空器及其客貨。
四、前二款運輸工具之船員、機員、漁民或其他從業人員及其所攜帶之物件。
